【裁判字號】    98,交上易,23
【裁判日期】    980324
【裁判案由】    過失傷害
【裁判全文】
臺灣高等法院高雄分院刑事判決        98年度交上易字第23號
上  訴  人  臺灣高雄地方法院檢察署檢察官
被      告  甲○○
                    (現於臺灣高雄女子監獄執行中)
上列上訴人因過失傷害案件，不服臺灣高雄地方法院98年度審交
易字第19號中華民國98年2 月27日第一審判決（起訴案號：臺灣
高雄地方法院檢察署97年度偵字第29792 號），提起上訴，本院
判決如下：
    主  文
上訴駁回。
    理  由
一、按「不服地方法院之第一審判決而上訴者，應向管轄第二審
    之高等法院為之。上訴書狀應敘述具體理由。上訴書狀未敘
    述上訴理由者，應於上訴期間屆滿後20日內補提理由書於原
    審法院。逾期未補提者，原審法院應定期間先命補正」、「
    第二審法院認為上訴書狀未敘述理由或上訴有第362 條前段
    之情形，應以判決駁回之。但其情形可以補正而未經原審法
    院命其補正者，審判長應定期間先命補正」，民國96年7月4
    日修正公布、同年月6 日施行之刑事訴訟法第361條、第367
    條分別定有明文。職是，不服地方法院之第一審判決而上訴
    者，其上訴書狀應敘述具體理由，至於上訴理由是否具體，
    係屬第二審法院審查範圍，則不在命補正之列，此參照上開
    條文之修正理由自明。
二、再所稱具體理由，係指須就不服之判決為具體之指摘而言，
    如僅泛稱原判決認事用法不當或採證違法、判決不公等，均
    非具體理由（ 法院辦理刑事訴訟案件應行注意事項第162點
    參照）。復按「所謂具體理由，必係依據卷內既有訴訟資料
    或提出新事證，指摘或表明第一審判決有何採證認事、用法
    或量刑等足以影響判決本旨之不當或違法，而構成應予撤銷
    之具體事由，始克當之（例如：依憑證據法則具體指出所採
    證據何以不具證據能力，或依憑卷證資料，明確指出所為證
    據證明力之判斷如何違背經驗、論理法則）；倘僅泛言原判
    決認定事實錯誤、違背法令、量刑失之過重或輕縱，而未依
    上揭意旨指出具體事由，或形式上雖已指出具體事由，然該
    事由縱使屬實，亦不足以認為原判決有何不當或違法者（例
    如：對不具有調查必要性之證據，法院未依聲請調查亦未說
    明理由，或援用證據不當，但除去該證據仍應為同一事實之
    認定），皆難謂係具體理由，俾與第二審上訴制度旨在請求
    第二審法院撤銷、變更第一審不當或違法之判決，以實現個
    案救濟之立法目的相契合，並節制濫行上訴」（最高法院97
    年度台上字第892號判決意旨參照 ）。是如上訴理由書狀並
    未依據卷內訴訟資料，具體指摘原判決認事用法有何違法或
    不當之情形，即屬上訴未敘述具體理由。又上訴書狀未敘述
    具體理由者，其上訴即屬於刑事訴訟法第362條前段所定「
    上訴不合法律上之程式」之情形，第二審法院自應依同法第
    367條之規定，以判決駁回之。
三、本案上訴人即臺灣高雄地方法院檢察署檢察官（下稱檢察官
    ）不服原審判決提起上訴，其上訴書所載理由略謂：被告甲
    ○○（下稱被告）騎機車逆向撞傷告訴人乙○○（下稱告訴
    人），致告訴人受有骨折、頭部外傷等傷害，過失程度甚鉅
    ，且迄今尚未與告訴人達成和解，惡性重大，原審僅量處有
    期徒刑3月，實屬輕縱，爰依告訴人之請求提起上訴云云。
    經查：
  (一)關於刑之量定，係實體法上賦予法院得為自由裁量之事項，
    倘其未有逾越法律所規定之範圍，或濫用其權限，即不得任
    意指摘為違法（最高法院75年度台上字第7033號判例意旨參
    照）。且在同一犯罪事實與情節，如別無其他加重或減輕之
    原因，下級審量定之刑，亦無過重或失輕之不當情形，則上
    級審法院對下級審法院之職權行使，原則上應予尊重（最高
    法院85年度台上字第2446號判決意旨參照）。
  (二)原判決認被告所為，係犯刑法第284 條第1 項前段過失傷害
    罪。被告於本件肇事後，在有偵查犯罪權限之機關及公務員
    發覺其犯罪前，主動向負責處理之員警自承其因駕車發生前
    揭車禍，進而接受裁判等情，有道路交通事故肇事人自首情
    形紀錄表及員警藍清中所出具之職務報告各1 份在卷可稽，
    足認被告符合自首要件，爰依刑法第62條前段規定減輕其刑
    。原審審酌被告犯罪之動機及目的，與告訴人所受傷害非輕
    、且被告過失程度甚鉅，又其犯罪後雖能坦認犯行，惟迄今
    仍未與告訴人達成和解，賠償告訴人所受損害等一切情狀，
    因而量處有期徒刑3 月，並諭知如易科罰金，以新台幣1 千
    元折算1 日。經核原判決已就刑法第57條揭示之各種量刑條
    件妥為斟酌，認事用法均無違誤，量刑亦稱允當，尚無失輕
    、過重或違反比例原則之情形。
  (三)檢察官之上訴意旨，僅空泛指摘原判決量刑過輕，並未依據
    卷內訴訟資料，具體指摘原判決認事用法有何違法或不當之
    情形，顯屬上訴未敘述具體理由。核之上揭說明，應認檢察
    官之上訴違背法律上之程式，自應予以駁回。
四、爰依刑事訴訟法第367條前段、第372條，不經言詞辯論，逕
    為判決如主文。
中    華    民    國    98    年    3     月    24    日
                  刑事第七庭    審判長法  官 莊飛宗
                                      法  官 陳明富
                                      法  官 孫啟強
以上正本證明與原本無異。
不得上訴。
中    華    民    國    98    年    3     月    24    日
                                      書記官 黃富美


司法院資訊處製作；財團法人民間司法改革基金會備份。
